臺灣臺中地方法院民事裁定　100年度事聲字第12號
異　議　人　楊吉錠
相　對　人　許世權
上列當事人間聲請發還擔保金事件，異議人對於本院司法事務官
民國99年12月24日所為之99年度司聲字第2091號裁定聲明異議，
本院裁定如下：
    主  文
異議駁回。
    理  由
一、按當事人對於司法事務官處理事件所為之終局處分，得於處
    分送達後10日之不變期間內，以書狀向司法事務官提出異議
    ；司法事務官認前項異議有理由時，應另為適當之處分；認
    異議為無理由者，應送請法院裁定之；法院認第1項之異議
    為有理由時，應為適當之裁定；認異議為無理由者，應以裁
    定駁回之，民事訴訟法第240條之4第1項前段、第2項及第3
    項定有明文。次按訴訟終結後，供擔保人證明已定20日以上
    之期間，催告受擔保利益人行使權利而未行使者，法院應依
    其聲請，以裁定命返還提存物或保證書，民事訴訟法第104
    條第1項第2款定有明文。至所謂訴訟終結，在因假扣押或假
    處分所供擔保之情形，因該擔保係為保障受擔保利益人因不
    當假扣押或假處分所受損害而設，倘執行法院已依假扣押或
    假處分裁定實施假扣押或假處分之執行，則在供擔保人撤回
    假扣押或假處分之執行前，受擔保利益人所受損害仍可能繼
    續發生，損害額既未確定，自無強令其行使權利之理。故在
    假扣押或假處分所供之擔保，供擔保人依民事訴訟法第106
    條準用同法第104條第1項第2款規定，聲請以裁定命返還其
    擔保金之場合，必供擔保人已撤回假扣押或假處分之執行，
    始得謂與民事訴訟法第104條第1項第2款所定之「訴訟終結
    」相當，而得依該條款行使定期催告之權利【參見最高法院
    民國(下同)86年度台抗字第53號裁定意旨】。
二、本件異議意旨略以：異議人自97年7月間將房屋出租予訴外
    人莊鎂涵後，惡夢連連，莊女以女色聯合相對人詐欺、偽造
    、變造文書等，仗著有錢行使供擔保假扣押威嚇異議人，致
    異議人之祖產遭法院拍賣，而相對人亦提告要求異議人還錢
    ，致異議人不得已亦提出偽造文書告訴等等，相對人之種種
    欺人太甚惡劣情事，讓異議人不服。最近中國大陸慈善人士
    陳光標來台灣之慈善精神是榜樣，異議人認為系爭擔保金應
    轉移到民間社福團體、弱勢兒童營養午餐等有意義之事等語
    。
三、經查：本院司法事務官於裁定前依職權調閱相關卷宗審核，
    認為假扣押執行標的物業經執行法院調卷拍賣完畢，且原假
    扣押裁定亦經本院97年度裁全聲字第69號民事裁定撤銷確定
    在案，異議人曾於98年11月17日具狀向執行法院聲明異議，
    主張異議人對相對人已取得勝訴判決確定，相對人之假扣押
    債權應不列入分配，故執行法院製作分配表時已將相對人之
    假扣押債權全額剔除，確定未受分配，從而系爭假扣押執行
    程序業已終結。另相對人復於訴訟終結後之99年4月23日寄
    發台中法院郵局第988號存證信函催告受擔保利益人即異議
    人於20日內行使權利，該存證信函已於99年4月27日合法送
    達異議人之工作處所即台北市○○○路7號，異議人收受該
    存證信函後迄未行使其權利，相對人乃依前開民事訴訟法第
    104條及第106條等規定聲請返還擔保金等情，並提出提存書
    、存證信函及掛號郵件收件回執等為證，遂認相對人聲請返
    還該擔保金，洵屬有據，應予准許等情，本院審核卷內證據
    資料，認為原裁定據此准許發還擔保金，尚無不合。至異議
    意旨陳述各節，就本件返還擔保金事件是否符合民事訴訟法
    第104條及第106條規定之要件並無隻字片語敘及，亦未就原
    裁定內容有何違法不當之處為具體指摘，僅泛稱「不服，天
    理何在，請求給個公道」云云，應認異議人之聲明異議為無
    理由，予以駁回。
四、依民事訴訟法第240條之4第3項後段，裁定如主文。
中    華    民    國  100    年     2     月    17    日
                  民事第三庭    法  官  林金灶
正本係照原本作成
如不服本裁定應於送達後10日內向本院提出抗告狀，並繳納抗告
費新台幣1,000元。
中    華    民    國  100    年     2     月    17    日
                                書記官  李國敬